【裁判字號】    97,再易,23
【裁判日期】    971031
【裁判案由】    再審之訴
【裁判全文】
臺灣板橋地方法院民事裁定              97年度再易字第23號
再審  原告  乙○○
再審  被告  甲○○
上列當事人間請求侵權行為損害賠償事件，再審原告對於中華民
國97年8 月6 日本院97年度簡上字第125 號確定民事判決提起再
審之訴，本院裁定如下：
    主      文
再審之訴駁回。
再審訴訟費用由再審原告負擔。
    事實及理由
一、再審原告主張略以：(一)本院97年度簡上字125 號侵權行為損
    害賠償事件（下稱原二審事件）及89年度易字第4585號傷害
    案件刑事判決，再審原告請求再審被告賠償精神慰撫金合計
    新臺幣（下同）410,000 元，惟原二審事件判決（下稱原二
    審確定判決）僅准許再審被告賠償20,000元。(二)臺灣板橋地
    方法院檢察署（下稱板橋地檢署）96年度偵字第14012 號恐
    嚇案件中，再審原告所提刑事補充理由狀內之照片，為再審
    被告自民國93年9 月16日起至96年4 月24日間長期深夜騷擾
    簡訊，請逐一核對，並調查兩造間之通信資料。(三)再審被告
    為「理容院」之客人，與再審原告間非男女朋友之關係，再
    審被告以「男女朋友關係、關心、分分合合」等語規避法律
    責任，隱瞞事實，污衊再審原告，損及人格形象及尊嚴，請
    求再審被告提出證據。(四)兩造間自93年9 月16日起即未見面
    及往來連繫，再審被告此後長期以手機深夜騷擾，再審原告
    97年4 月23日於本院97年度板簡字第916 號民事事件（下稱
    原一審事件）中所遞書狀，內附證物照片、日期、時間，因
    再審原告之手機若通信滿檔，會自動刪除滿檔期間內之收信
    通訊，故再審原告將內容謄寫於便條紙上，順序完整清楚，
    請核對證物照片，以證明再審原告所言屬實。(五)再審被告有
    正常工作，收入穩定，非「待業中」，有96年度綜合所得稅
    各類所得資料清單為證。(六)再審原告工作時間是自中午12點
    至晚上10點止，非晚間至翌日凌晨，再審被告之陳述不實，
    且再審原告未曾進入過再審被告住處，再審被告是理容院之
    客人。(七)再審被告電話恐嚇騷擾，並曾因向再審原告借貸未
    還引起訴訟，故再審原告不可能與其交往。再審被告經常於
    深夜1 點至5 點30分間打電話騷擾、怒罵髒話恐嚇，再審原
    告警覺事態嚴重，不堪其擾，其惡劣行為應負責，以維再審
    原告名譽及人格尊嚴，再審原告並保留妨礙自由及誹謗之法
    律追訴權等情，為此提起本件再審。
二、按提起再審之訴，應依民事訴訟法第501 條第1 項第4 款表
    明再審理由，及關於再審理由並遵守不變期間之證據，此為
    必須具備之程式。所謂表明再審理由，必須指明確定判決有
    如何合於法定再審事由之具體情事始為相當，倘僅泛言有何
    條款之再審事由，而無具體情事者，仍難謂已合法表明再審
    事由。既未合法表明再審事由，即為無再審之事由，性質上
    無庸命其補正（最高法院61年臺再第137 號判例意旨參照；
    最高法院60年臺抗字第538 號判例亦同此旨）。經本院細繹
    再審原告所提聲請再審狀，均未發現再審原告指明原二審確
    定判決有如何合於法定再審事由之具體情事，甚至未指出原
    二審確定判決符合民事訴訟法何條款之再審事由，揆諸首揭
    說明，本件再審之訴不合法，應以裁定駁回。
三、據上論結，本件再審之訴不合法，依民事訴訟法第502 條第
    1 項、第78條，裁定如主文。
中    華    民    國    97    年    10    月    31    日
                  民事第二庭審判長法官  蕭胤瑮
                                  法官  連育群
                                  法官  鍾啟煌
以上正本證明與原本無異
本裁定不得抗告
中    華    民    國    97    年    10    月    31    日
                                書記官  張國仁


司法院資訊處製作；財團法人民間司法改革基金會備份。
